# 此种利息费用是否应该计入实收资本

提问人：sd3566428 时间：2013-03-08 00:42:53
假设：甲乙丙丁 4 个股东在公司章程中约定以甲乙丙三个人征地项目作价入股，但是甲乙丙因为没有那么多钱去找银行借款，期限为10 年。一年以后征地项目结束，甲乙丙也支付了银行 1 年的借款利息请问，甲乙丙发生的 1 年的借款利息可以资本化作价记入实收资本吗？

回答人：chenyiwei
不可以。该项借款的目的是为了按现状取得一项资产，而不是为了在初始取得一项资产之后改变其状态。 另外，本案例中借款主体是股东，借款的目的是取得长期股权投资，而长期股权投资不属于借款费用准则所定义的“符合资本化条件的资产”。

提问人：sd3566428 时间：2013-03-08 22:26:11
在补充一下，我觉得这个问题不是利息费用能不能进的问题，而是进了实收资本以后会不会对其他 2 个股东不公平，比如：其他 2 个股东都是用自有资金去投资，而这个股东去借款利息还能进入实收资本。

回答人：chenyiwei
请把相关交易背景和过程详细说明一下。谢谢！